# 企业所得税汇算清缴补缴

提问人：1111222222 时间：2016-08-24 21:23:32
汇算清缴在审计报告后，需要补缴的部分计入补缴当年还是上一年 汇算清缴在审计报告前，需要补缴的部分又怎么处理呢？？ 谢谢大家指教！！！

回答人：chenyiwei
这涉及到该事项是属于会计估计变更还是前期差错的判断问题，请参考《瑞华研究 2010 ～ 2014 汇编》之“问题4-5-1（会计估计变更和前期会计差错更正的区分）”。